【裁判字號】    92,訴,909
【裁判日期】    920731
【裁判案由】    毒品危害防制條例
【裁判全文】
臺灣桃園地方法院刑事判決                          九十二年度訴字第九Ｏ九號
    公  訴  人  臺灣桃園地方法院檢察署檢察官
    被      告  甲○○
右列被告因違反毒品危害防制條例案件，經檢察官提起公訴（九十二年度毒偵緝字第
一五五號、九十二年度毒偵字第一Ｏ八二號），本院判決如左：
    主  文
甲○○連續施用第一級毒品，累犯，處有期徒刑壹年貳月，扣案之海洛因壹包（驗餘
淨重零點貳零公克）、海洛因壹包（法務部調查局標示ＨＲ+者，驗餘淨重零點玖玖
公克）沒收銷燬之，扣案之注射針筒肆支、橡皮管壹條、自製杓子壹支均沒收；又施
用第二級毒品，累犯，處有期徒刑肆月。應執行有期徒刑壹年肆月，扣案之海洛因壹
包（驗餘淨重零點貳零公克）、海洛因壹包（法務部調查局標示ＨＲ+者，驗餘淨重
零點玖玖公克）沒收銷燬之，扣案之注射針筒肆支、橡皮管壹條、自製杓子壹支均沒
收。
    事  實
一、甲○○前於民國八十四年間，因違反肅清煙毒條例案件，經本院於八十四年十月
    十八日以八十四年度訴字第一五二九號判決判處有期徒刑三年四月，於八十五年
    一月四日確定，而於八十六年八月二十七日假釋出監，並於假釋期間付保護管束
    至八十八年六月二十八日，嗣經撤銷前開假釋，而於八十八年三月三十一日入監
    執行殘刑一年十月一日，指揮書執畢日期為九十年一月三十日；復於八十七年間
    ，因恐嚇取財案件，經本院於八十八年十二月二十日以八十八年度易字第一八Ｏ
    號判決判處有期徒刑八月，於八十九年三月二十日確定，二罪接續執行，刑期起
    算日為九十年一月三十一日，而於九十年九月十日縮短刑期執行完畢。
二、又甲○○前因施用毒品案件，經本院以八十七年度毒聲字第二一七二號裁定送觀
    察、勒戒後，認有繼續施用毒品傾向，復經本院以八十七年度毒聲字第二四七六
    號裁定令入戒治處所施以強制戒治一年，嗣停止戒治交付保護管束期滿，經臺灣
    桃園地方法院檢察署檢察官於八十八年十一月五日以八十八年度戒偵字第一九五
    號為不起訴處分確定。於前揭不起訴處分確定後五年內猶難卻毒癮，竟基於施用
    第一級毒品之概括犯意，自九十一年五月十四日起至九十二年四月一日下午四時
    三十分許，在桃園縣桃園市○○街十三巷六號十一樓、桃園縣龜山鄉陸光村七十
    一號二樓住處及其附近河堤等處，連續施用海洛因多次，平均每日施用一次；又
    基於施用第二級毒品之犯意，於九十一年五月十四日某時，在桃園縣桃園市○○
    街十三巷六號十一樓，施用安非他命一次。嗣於九十一年五月十四日中午十二時
    許，在桃園縣桃園市○○街十三巷六號十一樓，為警查獲，扣得海洛因一包（驗
    餘淨重Ｏ點二Ｏ公克）及其所有供施用第一級毒品之注射針筒三支、橡皮管一條
    、自製杓子一支，經臺灣桃園地方法院檢察署檢察官諭知交保新台幣一萬元釋回
    後，復於九十二年四月一日下午五時許，在桃園縣龜山鄉陸光村七十一號二樓住
    處，為警查獲，並扣得海洛因一包（法務部調查局標示ＨＲ+者，驗餘淨重Ｏ‧
    九九公克）及其所有供施用第一級毒品之注射針筒一支。
三、案經桃園縣警察局桃園分局報告及桃園縣警察局移送臺灣桃園地方法院檢察署檢
    察官偵查起訴。
    理  由
一、訊據被告甲○○固供承有右揭時、地施用海洛因、安非他命之犯行不諱，惟辯稱
    ：海洛因與安非他命是放在一起燃燒施用的云云。經查：（一）被告以注射針筒
    加水施用海洛因一情，業據被告於警訊中自白在卷（見臺灣桃園地方法院檢察署
    九十一年度毒偵字第一一九七號偵查卷第五頁），且被告於本院審理時亦供承扣
    案之注射針筒三支、橡皮管一條是其供施用海洛因之器具，堪認被告施用海洛因
    之方法並非燃燒施用。參以海洛因、安非他命毒性及效果不同，一般鮮有同時施
    用者，且被告於九十一年五月十四日為警查獲之注射針筒三支、橡皮管一條、自
    製杓子一支、海洛因一包等物，係放在被告所有之黃色小包包內，足徵被告於警
    訊中供承以注射針筒加水施用海洛因等語，應可採信。是被告辯稱海洛因與安非
    他命是放在一起燃燒施用的云云，不足為採。（二）又被告前後二次被查獲時所
    採集之尿液經送驗結果，前者尿液呈嗎啡、安非他命陽性反應，後者尿液呈嗎啡
    陽性反應，此有台灣尖端先進生技醫藥股份有限公司濫用藥物檢驗報告、桃園縣
    衛生局不法藥物尿液檢定書各一紙附卷可稽，另扣案之毒品送驗結果，成分為海
    洛因，亦有法務部調查局九十一年六月四日調科壹字第Ｏ八ＯＯＯ五三六九號、
    九十二年五月二日調科壹字第Ｏ八ＯＯＯ六三三七號鑑定通知書各一紙在卷可憑
    ，並有注射針筒四支、橡皮管一條、自製杓子一支扣案可佐，是被告自白施用海
    洛因、安非他命之犯行與事實相符，堪予採信。（三）又被告前因施用毒品案件
    ，經本院以八十七年度毒聲字第二一七二號裁定送觀察、勒戒後，認有繼續施用
    毒品傾向，復經本院以八十七年度毒聲字第二四七六號裁定令入戒治處所施以強
    制戒治一年，嗣停止戒治交付保護管束期滿，經臺灣桃園地方法院檢察署檢察官
    於八十八年十一月五日以八十八年度戒偵字第一九五號為不起訴處分確定一節，
    此有台灣高等法院被告全國前案紀錄表、台灣桃園地方法院檢察署刑案資料查註
    紀錄表各一份在卷可按，從而其係前犯毒品案件經不起訴處分確定後，於五年內
    二犯本件犯行之情，亦足認定。是本件事證明確，被告犯行堪予認定。
二、按海洛因、安非他命分別為毒品危害防制條例第二條第二項第一款、第二款所規
    範之第一級毒品及第二級毒品，被告甲○○予以施用，核其所為係犯同條例第十
    條第一項、第二項之施用第一級毒品海洛因、第二級毒品安非他命罪。其持有海
    洛因、安非他命之低度行為為施用海洛因、安非他命之高度行為所吸收，均不另
    論罪。又其施用海洛因之多次犯行，時間緊接，方法相同，觸犯構成要件相同之
    罪，顯係基於概括之犯意所為，為連續犯，應依刑法五十六條之規定，以一罪論
    ，並加重其刑。公訴人雖僅就被告於九十一年五月十四日下午二時許採尿回溯前
    二十六小時內某時刻、九十二年二月間起至同年三月二十七日至，連續施用海洛
    因多次之犯行起訴，然檢察官就犯罪事實一部起訴者，其效力及於全部，本件被
    告如事實欄所載其餘施用海洛因部分之犯罪事實，與前揭論罪科刑之部分，有連
    續犯之關係，已如前述，本院自應就屬於裁判上一罪之部分，一併加以審判，附
    此敘明。被告所犯上開施用毒品海洛因、安非他命二罪間，犯意各別，行為互異
    ，應予分論併罰。查被告前於八十四年間，因違反肅清煙毒條例案件，經本院於
    八十四年十月十八日以八十四年度訴字第一五二九號判決判處有期徒刑三年四月
    ，於八十五年一月四日確定，而於八十六年八月二十七日假釋出監，並於假釋期
    間付保護管束至八十八年六月二十八日，嗣經撤銷前開假釋，而於八十八年三月
    三十一日入監執行殘刑一年十月一日，指揮書執畢日期為九十年一月三十日；復
    於八十七年間，因恐嚇取財案件，經本院於八十八年十二月二十日以八十八年度
    易字第一八Ｏ號判決判處有期徒刑八月，於八十九年三月二十日確定，二罪接續
    執行，刑期起算日為九十年一月三十一日，而於九十年九月十日縮短刑期執行完
    畢，此有台灣高等法院被告全國前案紀錄表乙份在卷可按，其於五年內再犯本件
    有期徒刑以上之罪，為累犯，應依刑法第四十七條之規定，加重其刑，並遞加重
    之。爰審酌被告前經不起訴處分，仍不知悔改、警惕，猶繼續施用毒品，惟其施
    用毒品係自戕行為，尚無危害他人，且犯後已坦承犯行，犯後態度尚佳等一切情
    狀，分別核情量處如主文所示之刑，並定其應執行刑。
三、扣案海洛因一包（驗餘淨重Ｏ‧二Ｏ公克）、海洛因一包（法務部調查局標示Ｈ
    Ｒ+者，驗餘淨重Ｏ‧九九公克），均為查獲之毒品，應依毒品危害防制條例第
    十八條第一項前段之規定，沒收銷燬之。另扣案之注射針筒四支、橡皮管一條、
    自製杓子一支，均係被告所有供施用海洛因所用之器具，且非專供施用毒品之器
    具，亦據被告於審理時供承在卷，爰依刑法第三十八條第一項第二款之規定宣告
    沒收。另扣案之白粉一包（法務部調查局標示ＨＲ-者，驗餘淨重Ｏ‧一Ｏ公克
    ），檢驗結果無毒品反應，爰不予宣告沒收銷燬。
據上論斷，應依刑事訴訟法第二百九十九條第一項前段，毒品危害防制條例第十條第
一項、第二項、第十八條第一項前段，刑法第十一條前段、第五十六條、第四十七條
、第三十八條第一項第二款、第五十一條第五款，判決如主文。
本案經檢察官張尹敏到庭執行職務。
中        華        民        國    九十二    年    七    月    三十一  日
                                  臺灣桃園地方法院刑事第一庭
                                          法  官  黃梅淑
右正本證明與原本無異。
如不服本判決，應於判決送達後十日內向本院提出上訴狀( 應附繕本 )，上訴於
臺灣高等法院。
                                          書記官  孫立文
中        華        民        國   九十二   年   八   月    四    日
附論罪科刑依據之法條：
毒品危害防制條例第十條
施用第一級毒品者，處六月以上五年以下有期徒刑。
施用第二級毒品者，處三年以下有期徒刑。
毒品危害防制條例第十八條
查獲之毒品及專供製造或施用毒品之器具，不問屬於犯人與否，均沒收銷
燬之。但合於醫藥或研究之用者，得不予銷燬。
前項合於醫藥或研究用毒品或器具之管理辦法，由法務部會同行政院衛生
署定之。


司法院資訊處製作；財團法人民間司法改革基金會備份。
